# 企业在接受其客户订单同时，同时向客户采购主要原材料如处理

提问人：zty123 时间：2018-02-28 13:32:58
企业在接爱其客户订单同时，向客户采购主要原材料，如何核算，是否判定为提供加工服务劳务还是产品销售业务

回答人：chenyiwei
理论上，结合《计学撮要 2011 》第 141 ～ 146 页对收入确认和计量应采用“总额法”还是“净额法”的相关指引，对于此类委托加工业务能否同时确认原材料采购和成品销售的两次销售收入，确认两次销售成本，应主要考虑以下因素： 1 、销售合同和采购合同是否同时签订，其所涉及的货物品种、数量是否一一对应，销售合同约定的交货时间是否为采购合同所涉及的存货入库后加上必要的加工时间。 2 、采购合同一旦执行，加工商将原材料验收入库后，对应的产品销售合同是否就是不可撤销的，即双方均不可撤销对应的产品购销合同，必须严格依约履行，如果撤销则要向守约方支付非常高额的违约金或赔偿金，事实上导致产品销售合同是不可解除的。加工商不可能将加工后的产品自用或卖给第三人（即使第三人的出价高于该产品销售合同约定的售价），被审计单位（卖方）也不能以市场情况变化、价格变动等任何理由拒绝出售加工后的产品。从而加工商（被审计单位）不承担原材料和产品的滞销积压风险，该等风险由产品销售合同中的买方承担。 3 、产品销售合同中是否约定，对于买方提供的原材料中原先即存在的质量缺陷所导致的加工后销售的产品的质量缺陷，加工商不承担责任。 4 、产品销售合同约定的产成品销售价格的定价机制，是否按照对应的原材料采购价格加上一定的加工费予以确定，而不考虑该产品于销售时（或者签订销售合同时）的市场公允价格，从而被审计单位（加工商）不承担产品的市场价格变动风险，该等风险由产品采购合同中的买方承担。 5 、加工商在从委托方购入原材料后，是否与其通过其他渠道购入的同种原材料混合使用，加工后的产成品是否也单独存放，与加工商的其他同类产成品明确区分，从而这部分原材料和产成品不进入受托方正常的产品成本核算体系。
但是在实际操作中，我们对于认可“总额法”的操作是非常慎重的。即使在合同形式上达不到上述条件，但委托方为受托方的第一大客户，受托方从委托方购入的系主要材料且事实上主要用于制造提供给委托方的产品这一情形，倾向于从严把握，作为委托/受托加工按净额法核算。